【裁判字號】    98,交聲,271
【裁判日期】    981130
【裁判案由】    違反道路交通管理處罰條例聲明異議
【裁判全文】
臺灣苗栗地方法院交通事件裁定         98年度交聲字第271號
移送機關即
原處分機關  交通部公路總局新竹區監理所苗栗監理站
異  議  人
即受處分人  甲○○
                    國民身分證.
上列異議人即受處分人因違反道路交通管理處罰條例案件，對於
交通部公路總局新竹區監理所苗栗監理站於民國98年8 月27日以
竹監苗字第裁54-DB0000000號所為之處分（原舉發案號：桃園縣
政府警察局桃警局交字第DB0000000 號）聲明異議，本院裁定如
下：
    主  文
異議駁回。
    理  由
一、原處分意旨略以：本件異議人即受處分人甲○○駕駛之車牌
    號碼LO-9920 號自用一般小客車於民國98年6 月21日19時40
    分許停放在桃園市泰（裁決書誤載為【宏】）昌三、宏昌八
    街口處，為桃園縣政府警察局交通警察隊警員逕行舉發「在
    劃有禁止停車標線標誌之處所停車黃線違停」違規，嗣經原
    處分機關函請舉發單位調查結果，仍認異議人有上開違規行
    為，原處分機關乃依道路交通管理處罰條例（下稱同條例）
    第56條第1 項第4 款暨違反道路交通管理事件統一裁罰基準
    及處理細則第41條第4 項規定，於同年8 月27日裁處異議人
    罰鍰新臺幣（下同）900 元整。
二、異議人聲明異議意旨略以：異議人於上開地點停車時間為夜
    間8 時，依道路交通標誌標線號誌設置規則第168 條規定，
    黃線停車時間為每日上午7 時至夜間8 時，異議人並未違規
    ，採證相片亦係異議人申訴後才提供給桃園縣警察局，且採
    證相片上未顯示日期與時間云云。
三、按在設有禁止停車標誌、標線之處所不得停車，道路交通安
    全規則第112 條第1 項第4 款定有明文。次按汽車駕駛人停
    車時，在設有禁止停車之標誌、標線之處所停車者，處600
    元以上1,200 元以下罰鍰，同條例第56條第1 項第4 款亦有
    明定。禁止停車線，禁止時間為每日上午7時 至晚間8 時，
    如有延長或縮短之必要時，應以標誌及附牌標示之，有道路
    交通標誌標線號誌設置規則第168 條第3 項規定可參。
四、本件異議人經合法傳訊無正當理由不到庭，惟其於聲明異議
    狀內既不否認其於98年6 月21日將其所有車牌號碼LO-9920
    號自用一般小客車停放在上開桃園市○○○街與宏昌八街口
    繪有黃實線路側之事實，僅辯稱：停車時間是在夜間八時云
    云。則本件爭點即在於異議人停放該處之時間，是否為道路
    交通標誌標線號誌設置規則第168 條第3 項所規定之每日上
    午7 時至晚間8 時之禁止停車時間？
五、經查，本院經傳喚證人即執行本件違規取締之警員宋月興到
    庭具結證述：「（問：如何發現及取締過程？）我當時與拖
    吊司機與助手一同執行違規停車的勤務。我經過那邊，照片
    是98年6 月21日下午7 時36分，我發現車號LO-9920 號號（
    贅載【號】）自用小客車停在泰昌三、宏昌八街口劃有黃線
    禁止停車的處所。車子整個壓在黃線上。我有拍照與登記（
    庭呈現場照片與桃園縣租用民間拖吊妨害交通車輛放置保管
    廠保管車輛登記簿影本，法官諭附卷）。」、「（問：何時
    開立舉發單？）當日下午7 時40分。」、「（問：為何異議
    人說他6 月22日取車時才收到？）因為紅單要車主去拖吊場
    取車時才給他。」。爰審酌證人宋月興以警員身分執行公務
    時，本身即受有行政懲處責任之監督，復到庭具結作證，更
    以刑事責任擔保其證言之真實性，此外，尚有證人宋月興所
    庭呈載有攝影時間為98年6 月21日19時36分之現場照片3 張
    及桃園縣租用民間拖吊妨害交通車輛放置保管廠保管車輛登
    記簿影本1 紙在卷可稽，從而，本件證人宋月興前開證述內
    容應為可採，異議人前開辯解礙難採信。是以，原處分機關
    認定異議人有於前開時、地在繪有黃實線處停車之違規行為
    ，即無不合，據此依規裁處罰鍰900 元之處分，當無不當。
五、綜上所述，異議人有於前開時、地違規停車之行為，至為明
    確，原處分機關基此依據同條例第56條第1 項第4 款規定及
    違反道路交通管理事件統一裁罰基準表及處理細則第41條第
    4 項規定，裁處異議人罰鍰900 元，認事用法並無不當，本
    件異議為無理由，應予駁回。
據上論斷，應依道路交通管理處罰條例第87條第2 項，道路交通
案件處理辦法第19條，裁定如主文。
中    華    民    國    98    年    11    月    30    日
                  交通法庭法  官  周靜妮
以上正本與原本無異。
如不服本裁定應於送達後5 日內向本院提出抗告狀。
                          書記官  巫  穎
中    華    民    國    98    年    11    月    30    日


司法院資訊處製作；財團法人民間司法改革基金會備份。
